---
title: "Graficos 3D"
author: "Karen Lopez"
date: "2026-06-10"
output: html_document
---

##Supongamos que queremos graficar la siguiente funcion
$$
f(x,y)=\sqrt{16-4x^2-y^2}
$$

## Graficos 3D

La funcion Utilizada es:
```{r}
x <- seq(-2, 2, length = 50)
y <- seq(-4, 4, length = 50)
z <- outer(x, y, function(x, y) sqrt(16 - 4 * x^2 - y^2))
z[is.na(z)] <- 0
persp(x, y, z, theta = -30, expand = 0.5, ticktype = "detailed")
```


```{r}
persp(x, y, z, theta = 30, expand = 0.5, ticktype = "detailed")
```


Ahora como se ven cortados
```{r}
image(x, y, z)
contour(x, y, z, add = TRUE)

```


A continuación tenemos los siguientes ejercicios para graficar las **superficies y contornos** en R

#Ejercicio 49
$$
z = x + y
$$
La funcion utilizada es:
```{r}
x <- seq(-5, 5, length = 50)
y <- seq(-5, 5, length = 50)
z <- outer(x, y, function(x, y) x + y)

persp(x, y, z, theta = 30, phi = 30, ticktype = "detailed")
contour(x, y, z)
```
y queda de esta forma.

#Ejercicio 50

$$
z = 6 - 2x - 3y
$$
La función utilizada es:
```{r}
z <- outer(x, y, function(x, y) 6 - 2*x - 3*y)

persp(x, y, z, theta = 30, phi = 30, ticktype = "detailed")
contour(x, y, z)
```
y queda de esta forma.

#Ejercicio 51
Ahora tenemos la siguiente función:
$$
z = x^2 + 4y^2
$$
Usandolo para graficar queda de la siguiente manera:
```{r}
z <- outer(x, y, function(x, y) x^2 + 4*y^2)

persp(x, y, z, theta = 30, phi = 30, ticktype = "detailed")
contour(x, y, z)
```
quedando de la siguiente manera.

#Ejercicio 52

A continuación tenemos la siguiente información
$$
f(x,y) = \sqrt{(9 - x^2 - y^2)}
$$

Utilizando la funcion para graficarlo queda de la siguiente manera:
```{r}
x <- seq(-3, 3, length = 50)
y <- seq(-3, 3, length = 50)
z <- outer(x, y, function(x, y) sqrt(9 - x^2 - y^2))
z[is.na(z)] <- 0

persp(x, y, z, theta = 30, phi = 30, ticktype = "detailed")
contour(x, y, z)
```

#Ejercicio 53

$$
f(x,y) = xy
$$
La funcion para graficarlo es la siguiente:
```{r}
x <- seq(-5, 5, length = 50)
y <- seq(-5, 5, length = 50)
z <- outer(x, y, function(x, y) x*y)

persp(x, y, z, theta = 30, phi = 30, ticktype = "detailed")
contour(x, y, z)
```

#Ejercicio 54
$$
f(x,y) = e^(xy/2)
$$
Su funcion a graficar es la siguiente:
```{r}
z <- outer(x, y, function(x, y) exp((x*y)/2))

persp(x, y, z, theta = 30, phi = 30, ticktype = "detailed")
contour(x, y, z)
```

#Ejercicio 55
$$
f(x,y) = x / (x^2 + y^2)
$$
su funcion utilizada es la siguiente 
```{r}
z <- outer(x, y, function(x, y) x / (x^2 + y^2))
z[is.infinite(z)] <- NA

persp(x, y, z, theta = 30, phi = 30, ticktype = "detailed")
contour(x, y, z)
```

#Ejercicio 56
$$
f(x,y) = ln(x - y)
$$
en este caso la funcion queda de la siguiente manera:
```{r}
z <- outer(x, y, function(x, y) log(x - y))
z[is.na(z)] <- NA
z[is.infinite(z)] <- NA

persp(x, y, z, theta = 30, phi = 30, ticktype = "detailed")
contour(x, y, z)
```

